【裁判字號】    99,訴緝,156
【裁判日期】    990730
【裁判案由】    妨害性自主
【裁判全文】
臺灣板橋地方法院刑事判決             99年度訴緝字第156號
公  訴  人  臺灣板橋地方法院檢察署檢察官
被      告  甲○
上列被告因妨害性自主案件，經檢察官提起公訴（98年度偵字第
27250 號），本院受理後被告為有罪之陳述，經合議庭裁定由受
命法官獨任進行簡式審判程序，判決如下：
    主  文                                              
甲○犯對於十四歲以上未滿十六歲之女子為性交罪共拾罪，各處
有期徒刑貳月。應執行有期徒刑壹年肆月。緩刑年，緩刑期間
付保護管束。
    事  實
一、甲○於民國97年12月間，在臺北縣新莊市○○路188 巷5 號
    3 樓「鴻金寶百貨」之網咖結識斯時14歲以上未滿16歲之Ａ
    女（代號為00000000，83年9 月間生，真實姓名年籍詳如卷
    附對照表），並於98年2 月間交往成為男女朋友。甲○明知
    Ａ女為14歲以上未滿16歲之女子，竟仍分別基於對14歲以上
    未滿16歲女子性交之犯意，先後自98年4 月間某日起至同年
    9 月14日上午止，以每月1 至2 次之頻率，俱經Ａ女同意，
    以其陰莖插入Ａ女陰道接合之方式，與Ａ女性交得逞共10次
    ，其中除第1 次係在甲○之真實姓名年籍不詳、綽號「傻子
    」之成年友人位於臺北縣板橋市溪北公園（起訴書誤載為西
    北公園）附近之住處內以外，其餘第2 次至第10次均係在甲
    ○當時位於臺北縣樹林市○○街114 號2 樓居所內為之。嗣
    Ａ女之父Ａ男（代號為00000000A ，真實姓名年籍詳如卷附
    對照表）於98年9 月18日偕同Ａ女至警局辦理撤銷協尋失蹤
    人口時，經警通知甲○於98年9 月19日晚上7 時5 分許到案
    說明，始悉上情。
二、案經Ａ女、Ａ男訴由臺北縣政府警察局新莊分局報請臺灣板
    橋地方法院檢察署檢察官偵查起訴，經本院合議庭裁定以簡
    式審判程序審理。
    理  由
一、上揭犯罪事實，業據被告甲○於警詢、偵查及本院審理時均
    坦承不諱，核與告訴人Ａ女、Ａ男於警詢指述之情節相符，
    又經證人即告訴人Ａ女、Ａ男於偵查中證述綦詳，復有受理
    疑似性侵害事件驗傷診斷書1 件、網路相簿資料擷取畫面2
    件在卷可稽，足認被告自白與事實相符，本件罪證明確，被
    告犯行洵堪認定。
二、查Ａ女係83年9 月出生，為14歲以上未滿16歲之女子。核被
    告所為，均係犯刑法第227 條第3 項之對於14歲以上未滿16
    歲之女子為性交罪。被告前後10次犯行，以每月1 次至2 次
    之頻率為之，時間有所間隔而不同，並非接續緊接，各次行
    為顯具獨立性，足認犯意各別，行為互殊，縱第2 次至第10
    次之行為均係在相同地點對Ａ女所為之侵害，然並無接續犯
    之包括一罪情形，自應予分論併罰，公訴意旨認被告前後10
    次犯行，所侵害之法益相同，且數行為於密接之時、地接續
    實施，在刑法評價上難以強行分開，係基於同一犯意下之接
    續行為，應視為接續犯，為包括之一罪，容有未洽。又被告
    雖於99年9 月4 日甫滿二十歲為成年人，且兒童及少年福利
    法第70條第1 項規定成年人對少年犯罪者，加重其刑至二分
    之一，惟該條項但書明文規定：「但各該罪就被害人係兒童
    及少年已定有特別處罰規定者，不在此限」，本件被告所犯
    之刑法第227 第3 項之罪，係以被害人之年齡14歲以上未滿
    16歲為其處罰之特殊要件，是於被告為未成人時之犯行，固
    無上開規定之適用，縱足認係被告成年後所為之犯行，亦同
    無再依上開兒童及少年福利法加重處罰之餘地，附此敘明。
    爰審酌被告不知克制自己之情慾，動機容有可訾，對於被害
    人之身心健康與人格發展足生不良影響，兼衡其犯罪之手段
    、次數、與被害人平日之關係，於犯罪後尚能坦承犯行，並
    與被害人及其家屬達成和解等一切情狀，分別量處如主文所
    示之刑，併依刑法第51條第5 款規定，定其應執行之刑。
三、末查被告前未曾受有期徒刑以上刑之宣告，有臺灣高等法院
    被告前案紀錄表附卷可稽，其因一時短於思慮，致罹刑章，
    經此偵、審程序及科刑教訓，當知所警惕，而無再犯之虞，
    本院認前開對其宣告之刑，以暫不執行為適當，爰併宣告緩
    刑三年，以啟自新。又被告所犯係刑法第91條之1 所列之罪
    ，應依刑法第93條第1 項第1 款規定，宣告於緩刑期間付保
    護管束。
據上論斷，應依刑事訴訟法第273 條之1 第1 項、第299 條第1
項前段，刑法第227 條第3 項、第51條第5 款、第74條第1 項第
1 款、第93條第1 項第1 款，判決如主文。
本案經檢察官陳豐年到庭執行職務
中    華    民    國    99    年    7     月    30    日
                  刑事第十一庭    法  官  張江澤
以上正本證明與原本無異。
如不服本判決，應於判決送達後10日內敘明上訴理由，向本院提
出上訴狀 (應附繕本) ，上訴於臺灣高等法院。其未敘述上訴理
由者，應於上訴期間屆滿後20日內向本院補提理由書「切勿逕送
上級法院」。
                                  書記官  梁宜庭
中    華    民    國    99    年    7     月    30    日

附錄本案論罪科刑法條全文：
中華民國刑法第227條
對於未滿十四歲之男女為性交者，處三年以上十年以下有期徒刑
。
對於未滿十四歲之男女為猥褻之行為者，處六個月以上五年以下
有期徒刑。
對於十四歲以上未滿十六歲之男女為性交者，處七年以下有期徒
刑。
對於十四歲以上未滿十六歲之男女為猥褻之行為者，處三年以下
有期徒刑。
第一項、第三項之未遂犯罰之。

司法院資訊處製作；財團法人民間司法改革基金會備份。
